JOSE LUIS DUVAL PEREZ



DESARROLLADOR FULLSTACK

INFORMACIÓN DE CONTACTO

(809)-880-1940

joseluis_duval@hotmail.com

C/6ta, no. 03, jardines del sur,
Santo Domingo, 101011,
República Dominicana

ENLACES

Github:

https://github.com/jduval15

LinkedIn:

https://www.linkedin.com/i

n/joseluisduval1505/

Portafolio:

http://jdportafolio.onrender.c

om/

IDIOMAS

- Español, Nativo
- Ingles A2

EDUCACIÓN

Ing. sistemas, Universidad Católica Santo Domingo, Santo Domingo, Rep. Dom.

Actualmente Cursando la carrera

HABILIDADES

- Soporte técnico
- Infraestructura
- Informática
- HTML
- Javascript
- Node.js
- React.js
- CSS
- Fullstack Developer

SOBRE MÍ

Hola! Mi nombre es Jose Duval, y soy un apasionado con la tecnología y el desarrollo de aplicaciones web. Con 15 años de experiencia en roles de Soporte Técnico Senior, tanto en redes como en telefonía, he desarrollado habilidades cruciales en resolución de problemas y comunicación efectiva. Me encantaría unirme a su equipo y aportar mis competencias y experiencia.

EXPERIENCIA LABORAL

Soporte Técnico, Procuraduría General de la Republica, Santo Domingo, Rep. Dom

nov. 2018 - Actualidad

- · Atención a requerimientos de usuarios
- · Administración de software
- · Diagnóstico y solución de problemas
- · Orientación a resultados

Aforador III, Dirección General de Aduanas, Santo Domingo, Rep. Dom

nov. 2014 - nov. 2017

- · Revisión y comprobación de documentación
- · Verificación física de mercancías en puertos
- Evaluar coincidencia entre lo verificado y documentado

Soporte Informática

abr. 2011 - oct. 2014

- · Mantenimiento y reparación de equipos de cómputo
- · Instalación de cableado estructurado
- · Administración de software
- · Diagnóstico y solución de problemas informáticos

Auxiliar Informatica, Instituto Nacional de Recursos Hidraulicos, Santo Domingo, Rep. Dom.

oct. 2003 - mar. 2011

- · Atención a usuarios y cumplimiento de requerimientos
- · Administración eficiente de software
- · Diagnóstico y resolución de problemas de usuarios
- · Enfoque orientado a resultados y satisfacción del cliente

CURSOS

Front-end Development with React.Js, Academlo

dic. 2023

Back-end Development with Node.Js, Academlo

nov. 2023

Foundations in HTML,CSS and Javascript

oct. 2023

SQL Server 2019, LinkedIn

may. 2022

Cisco CCNA 200-301, Udemy

ago. 2022